【裁判字號】    89,重訴更(一),2
【裁判日期】    890921
【裁判案由】    返還工程款等
【裁判全文】
臺灣花蓮地方法院民事裁定  八十九年度重訴更(一)字第二號
    反訴  原告  呂發起營造有限公司
    法定代理人  乙○○
    訴訟代理人  丙○○
    反訴  被告  花蓮縣政府
    法定代理人  甲○○
    訴訟代理人  陳清華律師
右當事人間請求給付工程款等反訴事件，本院裁定如左：
    主      文
壹、反訴原告之訴及假執行之聲請均駁回。
貳、反訴訴訟費用除已確定部分（即發回前第一審反訴費用百分十六）外，其餘發回
    前之第一審反訴訴訟費用，暨發回前第二審反訴費用，由反訴原告負擔。
    理      由
一、按民事訴訟法第二百四十九條第一項第七款明定：「原告之訴，有左列各款情形
    之一者，法院應以裁定駁回之。但其情形可以補正者，審判長應定期間先命補正
    ：(七)起訴違背第二百五十三條、第二百六十三條第二項之規定，或其訴訟標的為
    確定判決之效力所及者。」
二、反訴原告聲明陳述如下：
  (一)聲明：（反訴原告於更審前勝訴部分，未經發回，業經確定）
    (1)反訴被告應給付反訴原告呂發起營造有限公司壹仟陸佰肆拾萬壹仟參佰參拾肆
      元及自反訴狀繕本送達翌日起至清償日止，按年息百分之五計算之利息。
    (2)願供擔保，請宣告准予假執行。
  (二)陳述：
  (1)花蓮縣政府應給付呂發起公司工程款二、一三一、五四○元：
  按兩造工程合約書第二十四條為花蓮縣政府之任意「終止合約權」約定，花蓮縣
    政府依約終止系爭工程合約時，呂發起公司已完成工程，及已進場材料，花蓮縣
    政府應核實給價。
  查系爭工程合約呂發起公司已完成工程，及已進場材料，花蓮縣政府曾辦理估驗
    計價為五二、三九○、八一Ｏ元，花蓮縣政府除給付其中九成「估驗款」四七、
    一五一、七三○元，尚「保留」其餘一成工程款五、二三九、○八○元，有花蓮
    縣政府本件起訴狀中原證四之第六期估驗應付工程款請示單可考，則花蓮縣政府
    依約應再給付呂發起公司工程款五、二三九、○八○元，但依約呂發起公司應留
    存已完成工程總價百分之一即四○七、五四○元作為工程保固金（兩造就此部分
    應於保固期滿後發還並無爭議，故保固期間已經過，尚無訴訟必要），及積欠花
    蓮縣政府船渠使用費二、七○○、○○○元，故扣抵此筆款項後，花蓮縣政府應
    再給付呂發起公司工程款二、一三一、五四○元。
  花蓮縣政府指第三座沈箱「傾斜沈入海厎」迄今占到放置位置，如何可自八十三
    年六月二十六日開始清除淤砂？嗣第四座沈箱「破損沈入附近海域」，無法予以
    揚升，已無沉箱可供按放，又何需清除淤砂，以便按放之用？查系爭按放海域原
    設計水深為負七、二米，經淤砂日益累積結果，水深已不足負五米，而第三、四
    座沉箱高七米，豈可能「傾斜沈入海厎」、「破損沈入附近海域」？系爭工程並
    未設計沈箱儲放地點，呂發起公司將第三、四座沉箱拖航至按放地點附近儲存準
    備按放，本為合理之施工方法，已經設計公司人員到庭證實。第三、四座沉箱儲
    存於按放地點附近，部分沈入海水中，本屬正常現象，且花蓮縣政府八十三年四
    月聲明終止系爭合約前，第三、四座沉箱均無破損不堪用情形。。花蓮縣政府以
    聲明終止系爭合約後之照片，及  鈞院勘驗記錄，指第三、四座沉箱傾斜沈入海
    厎、破損沈入附近海域，顯有誤導  鈞院之嫌。第三座沉箱按放時因偏東二十度
    僅占用極小部分預定按放位置，不足以影響淤砂清除工作。呂發起公司事實上曾
    進行清除淤砂之工作，有花蓮縣政府監工日誌考，花蓮縣政府否認呂發起公司有
    清除淤砂之事實，顯無理由。
  花蓮縣政府指兩座沈箱之體積為五千六百立方米，呂發起公司所謂其於第三、四
    座沈箱段清除淤砂量為五萬零五百立方米，竟逾兩座沈箱之體積十倍之多，誰人
    與信？顯與事實不符（請見花蓮縣政府八十八年十一月九日狀第五頁第十二行至
    第六頁第二行）。查淤砂量五○、五○○立方米為花蓮縣政府於八十三年五月二
    十五日會同原設計公司實測會勘結果，有花蓮縣政府八十三年五月二十五日淤砂
    實測會勘紀錄（請見呂發起公司八十七年六月七日狀被證七）可查。淤砂量之計
    算，必須含拖航所需之航道、及按放位置之邊坡，花蓮縣政府會同設計公司勘測
    淤砂量後，猶將淤砂量與沈箱體積比較，實屬不該。
  花蓮縣政府八十八年十二月二十一日狀所載內容，與事實不符，似有混淆視聽之
    嫌。為恐鈞院受蒙蔽而誤判，特以書狀補充說明於後：花蓮縣政府指系爭工程之
    採用沈箱體作為防波堤，沈箱之拖航、安放及氣候、海象、淤砂均在規劃設計中
    考慮及之，業經證人即台技工程顧問有限公司負責人張瑞義於八十八年十一月九
    日準備程序中結證在卷，但證人張瑞義於鈞院八十五年度重訴字第一一九號一案
    中，曾到庭證實「淤砂數量無法估計，故未列入設計規劃中」，有該案卷作證筆
    錄可考。系爭工程設計公司即台技工程顧問有限公司並於系爭工程八十三年九月
    三十日趕工說明會中指出「以本公司以往對東部沿海港灣工程規劃設計的經驗，
    柬部地區天候及沿海湧浪確實不易施工，如今年無法施工情形實不多見」，「至
    於淤砂之評估是以工程能於發包後連續施工，飄沙情形影響不大，所以未列入施
    工項目內」。查系爭工程於八十一年四月發包施工，歷經沈箱製作等陸上工程，
    已屆每年十月起之東北季風期，不適宜沈箱拖航按放之海上工程。迄八十二年五
    月東北季風期結束，呂發起公司積極準備拖放沈箱，發現淤砂嚴重，報請花蓮縣
    政府於八十二年五月三十一日實測後進行淤砂清除工作，先後於八十二年七、八
    月間完成第一、二座沈箱之拖放，繼續準備拖放第三座沈箱時，適逢多次颱風侵
    襲無法施工，迄八十二年十月東北季風期開始，乃申報停工，有花蓮縣政府八十
    年八月十七日八十二府農漁字第七九四九二號函、八十二年六、八月監工日誌、
    八十二年十月二十九日八十二府農漁字第一一四八○九號函可考。換言之，系爭
    工程發包後不可能連續施工，氣候、海象、淤砂等項，設計公司縱曾在規劃設計
    中考慮，亦與實際情形不符，應不能以曾經規劃設計考慮，即認定呂發起公司應
    負未能完成工程責任之理由。
  花蓮縣政府指呂發起公司先後於八十二年八月三日及四日安放完成第一座及第二
    座沈箱，八月六日安放第三座沈箱失敗後，即未有進一步進展，經花蓮縣政府一
    再函催均置之不理云云。查花蓮縣政府在八十三年東北季風期即將結束之八十三
    年三月七日以農漁字第○二一七○一號函催促呂發起公司施工，呂發起公司即以
    八十三年三月十五日呂發字第○二二一號函復，堤頭嚴重淤砂，請派員會勘。花
    蓮縣政府乃於八十三年五月二十五日勘測淤砂，呂發起公司從八十三年六月二十
    六日開始清除淤砂，準備拖放第三座沈箱，但一直等不到適宜海上施工之天候，
    有花蓮縣政府八十三年六、七月、八十四年十二月之監工日誌影本可考（按自八
    十三年六月三十日起迄八十四年十二月，甚至八十五年四月終止合約之日止，花
    蓮縣政府認定之工作天均為一百二十四日）。花蓮縣政府指呂發起公司經一再函
    催均置之不理云云，顯與事實不符。此外，必需澄清者，第一、二座沈箱安放完
    成日期，並非八十二年八月三日、四日。系爭沈箱之安放，並非一天即可完成，
    呂發起公司係於八十二年七月中旬完成第一座沈箱之安放；於八十二年八月三日
    完成第二座沈箱之安放，此從被證五之監工日誌「八十二年八月三日，沈箱拖放
    」本日一座，累計二座之記載，可得證明。
  花蓮縣政府指依台灣省交通處港灣研究所花蓮外海波高記錄，八十三年六月份，
    波高○公尺至○、五公尺，占百分之五七、七四。查花蓮縣政府上開數據，引自
    鈞院八十五年度重訴字第一一九號判決第八頁正面倒數第三行起（此為該判決理
    由欄），但同一判決第五頁反面第十三行起的數據為「八十三年六月份，波高○
    公尺至○、五公尺，占十五點百分之四八，○、五公尺至一公尺，占百分之六十
    、一五，八十三年七月份，波高○公尺至○、五公尺，占百分之二十三、八一，
    ○、五公尺至一公尺，占百分之五七、七四」（此為該判決被告花蓮縣政府陳述
    欄）。花蓮縣政府在  鈞院前案判決陳述欄引用之數據，係證人即台技工程顧問
    有限公司負責人張瑞義到庭作證時所提出，故請調閱  鈞院前案案卷核閱張瑞義
    作證筆錄，即可查明正確數據。此外，花蓮縣政府所指「每年有一百十五個工作
    天」，僅係漁業顧問社之評估報告，其資料來源不明。花蓮縣政府監工每天至系
    爭工程工地實地觀察，自八十三年六月三十日以後至八十五年四月終止合約之日
    止，均認定為非工作天（工作天始終為一百二十四日），有花蓮縣政府之監工日
    誌可查，足證系爭施工地點確無施工天候。
  (2)花蓮縣政府應給付呂發起公司清除淤砂工程款一四、二六九、七九四元：
  按「訴訟法上所謂一事不再理之原則，乃指同一事件已有確定之終局判決者而言
    。其所謂同一事件，必同一當事人就同一法律關係而為同一之請求，若此三者有
    一不同，即不得謂為同一事件，自不受確定判決之拘束」，最高法院十九年上字
    第二七八號著有判例可考。呂發起公司固曾於八十五年九月間，訴請花蓮縣政府
    給付兩造書面工程合約外清除淤砂之工程款，但  鈞院八十五年度重訴字第一一
    九號判決，已明白闡示呂發起公司係依民法第五百零九條規定而為請求。本件呂
    發起公司請求花蓮縣政府給付，係依民事訴訟法第三百九十七條第一項，應無「
    一事不再理」原則之適用。
  系爭工程合約中並無淤砂清除工程項目，有花蓮縣政府八十三年九月三十日趕工
    計劃說明會中原設計公司台技公司發言紀錄（呂發起公司八十七年六月七日狀被
    證三）可證。但呂發起公司於施工期間，卻發覺系爭四座沈箱拖航及按放基礎段
    海床與原設計海床水深負七、二米相差甚鉅，海床淤砂嚴重達不清除淤砂無法依
    設計施工程度。呂發起公司因此應花蓮縣政府要求，先後清除淤砂一一、二七四
    立方米、五○、五○○立方米，有呂發起公司八十七年六月七日狀之花蓮縣政府
    八十二年八月十七日八十二府農漁字第七九四九二號函、花蓮縣政府八十三年五
    月二十五日淤砂實測會勘紀錄可查：
  花蓮縣政府八十二年六月十四日至十五日會同漁業局及原設計單位實地會勘結論
    ：回淤現象係該港第一期工程完成後產生。原設計公司於八十年八月實測時已知
    堤防北岸淤積，南岸侵蝕。歷經兩年北岸淤積面積擴大達一期堤頭，八十二年三
    月後，季風方向為南及東南向，與沿岸漂砂東北向方向相逆，並因南岸沿岸流阻
    隔，而淤積於第二期堤址（即系爭沈箱按放段），有花蓮縣政府八十二年八月十
    七日八十二府農漁字第七九四九二號函附淤砂分析報告（呂發起公司八十七年六
    月七日狀被證四）可考，顯然淤砂情形是自該港第一期工程完成後「日益累積」
    之結果。
  依兩造工程合約施工說明書第九條約定，呂發起公司未於開工後二十日內提出書
    面聲請花蓮縣政府會同作水深測量，工程數量即以合約數量為準，鈞院八十五年
    度重訴字第一一九號判決認呂發起公司未依限提出書面聲請會同作水深測量，應
    自行負擔清除淤砂之費用。但呂發起公司曾於八十一年四月十二日簽約後不久自
    行測量結果，與原設計水深相去不遠。系爭工程施工地點發生嚴重淤砂係「日益
    累積」之結果，淤砂「日益累積」至必需清除始能依設計施工程度，屬非呂發起
    公司簽約當時所得預料之情事變更且非可歸責於呂發起公司。
  (3)又按，清除淤砂並非系爭工程合約中原工程項目，無價目表可供  鈞院公平裁量
    ，為增加花蓮縣政府給付判決之依據，謹提出呂發起公司承包，約明「水中挖土
    方」每立方米二三一元之宜蘭縣政府八十三年大溪第一、二漁港復建工程、「水
    中挖土方及運棄」每立方米二八五、一七元之台東縣政府伽藍漁港擴建第五期工
    程，以供參考。本件呂發起公司請求  鈞院公平裁量，為增加花蓮縣政府給付二
    度清除淤砂工程款之判決，係以上開較低單價之每立方米二三一元為計算依據。
  (4)花蓮縣政府指關於淤砂問題，係由於第三、四座沈箱安放失敗後，始發生淤砂情
    形云云，此為昧於事實之說詞。查第三座沈箱安放失敗時間為八十二年八月六日
    ，此為花蓮縣政府八十八年十二月二十一日狀第二頁第六｜七行所自認。第一次
    淤砂實測日期為八十二年五月三十一日，有花蓮縣政府八十二年八月十七日八十
    二府農漁字第七九四九二號函可考。淤砂實測日期在第三座沈箱安放失敗之前，
    淤砂情形非由於第三、四座沈箱安放失敗後發生，應堪認定。花蓮縣政府復指呂
    發起公司於八十四年九月十九日鹽寮船澳二期興建工程新工法研討會中自承第三
    、四座沈箱經年受海浪衝擊，其艙壁破損，沈入海中，已無法浮揚之事實，此亦
    為昧於事實之說詞。呂發起公司當日之發言為「兩座沈箱依現況應是浮不起」，
    並未自承第三、四座沈箱艙壁破損，沈入海中，無法浮揚，此有鹽寮船澳二期興
    建工程新工法研討會議紀錄可查。從該研討會主席結論「因氣候因素沈箱無法施
    工」，及花蓮縣政府八十四年十一月二十八日鹽寮船澳二期興建工程新工法預算
    書圖研討會議中，顧問公司（即台技工程顧問有限公司）所云：「這幾年沈箱拖
    放，因無氣候可供施工，希望，如經費許可建議第三、四座沈箱全部改為方塊式
    」（見鹽寮船澳二期興建工程新工法預算書圖研討會議紀錄），可知呂發起公司
    當時所稱浮不起之原因為無可施工之氣候。花蓮縣政府明知系爭工程因氣候因素
    無法施工，亦曾以八十四年一月十八日八四府農漁字第六七○四號函明白指出：
    系爭工程施工期限僅餘「七十六工作天」（系爭工程施工期限為二○○工作天，
    換言之，呂發起公司僅使用一二四工作天），竟能曲解呂發起公司之發言，任意
    指呂發起公司自承第三、四座沈箱艙壁破損，沈入海中，無法浮揚，誠屬不可思
    議！花蓮縣政府以淤砂係第三、四座沈箱安放失敗後發生及呂發起公司八十四年
    九月十九日自承第三、四座沈箱艙壁破損，沈入海中，無法浮揚等與事實不符之
    理由，認無於八十二、八十三年間二度清除淤砂之必要，應有時空錯亂，憑空杜
    撰理由之（三）花蓮縣政府應返還呂發起公司華僑商業銀行苓雅辦事處八十一年
    四月十六日簽發擔保金額一百五十五萬元及二百四十八萬元履約保證金保證書各
    壹紙（１）按兩造系爭工程合約書附件，台灣省各機關營繕工程投標須知第二十
    三點第一項有關履約保證金之約定為：「履約保證金得於工程完成百分之二十五
    、五十、『七十五』及『正式驗收合格』後，分四期各以百分之十五、二十、『
    二十五』及『四十』無息退還」。第三項有關履約保證金之約定為：「廠商無力
    完成工程，主辦工程機關得逕行動用第一項規定之保證金，以維持工程進行」。
三、反訴被告聲明：（一）反訴原告之訴及其假執行之聲請均駁回。（二）如受不
    利之判決願供擔保免予假執行。並辯稱：本件已有確定判決（八十五年度重訴字
    第一一九號），反訴原告係重複起訴（(一)至(三)見更審卷五三至五五頁，(四)至(六)見
    更審卷第七七至七九頁）。
  (一)工程款貳佰壹拾參壹仟伍佰肆拾元整部分：
    按起訴違背第二百五十三條、第二百六十第二項之規定，或其訴訟標的為確定判
    決效力所及者，法院應以裁定駁回之，民事訴訟法第二百四十九條第一項第七款
    定有明文，經查，反訴原告此項請求，業經鈞院八十五年度重訴字第一一九號判
    決反訴原告敗訴確定在案，是反訴原告起訴顯不合法，應以裁定駁回。且查，系
    爭工程經反訴被告終止辦理就地驗收結算結果，反訴原告呂發起公司尚且溢領陸
    佰參玖萬柒仟柒佰參拾元整，已如前述，是反訴原告訴請反訴原告給付工程款，
    洵屬無理。
  (二)清除淤砂工程款壹仟肆佰貳拾陸萬玖仟柒佰玖拾肆元整部分：
    是項請求亦為院八十五年度重訴字第一一九號判決反訴原告敗訴確定在案，反訴
    原告復就確定判決效力所及之請求重行起訴，違反民事訴訟法第二百四十九條第
    一項第七款之規定，應以裁定駁回。且查淤砂問題，係由第三座、第四座沈箱安
    放失敗後始發生，而該二座沈箱經年受海浪衝擊，艙壁破損沈入海中，已無法浮
    揚之事實，業據反訴原告呂發起公司於八十四年九月十九日鹽寮船澳第二期興建
    工程新工法研討會中自承，因此即無安放二座不堪使用之沈箱而有先行清除航道
    及安放沈箱段淤砂之必要，反訴原告訴請給付清除淤砂工程款，洵不足採。
  (三)退步而言，縱認反訴原告是項請求並無違反民事訴訟法第二百四十九條第一項第
    七款規定，惟查，情事變更原則係基於衡平原則，對於當事人不可預見之情事鉅
    變所設之救濟制度，故要符合民事訴訟法第三百九十七條第一項所定要件，首先
    要有法律行為之成立，若無法律行為之成立，即難認法院有增、減給付或變更原
    有給付之權限，本件兩造就淤砂清除部分並未於工程合約書中有所約定，為兩造
    所不爭執，是以兩造就清除淤砂部分，既未有法律行為成立，揆諸前揭說明，本
    件殊難謂有民事訴訟法第三百九十七條第一項之適用，從而  鈞院亦無權限增、
    減或變更原有給付，職故反訴原告援引民事訴訟法第三百九十七條第一項訴請給
    付清除淤砂之工程款，顯無理由。
  (四)有關情事變更一節，補充如下：
    於事實審言詞辯論終結前，已有情事變更者，不得於確定判決後，更行主張情事
    變更。若於事實審言詞辯論後，發生情事變更者，縱然判決已確定，亦得另外起
    訴請求法院為增減給付之判決。復參酌最高法院三十九年臺上字第二一四判例要
    旨「判決之既判力，係僅關於為確定判決之事實審言詞辯論終結時之狀態而生，
    故在確定判決事實審言詞辯論終結後所生之事實，並不受其既判力之拘束．．．
    」之反面解釋以觀，本件情事變更之原因事實，既於  鈞院八十五年度重訴字第
    一一九號確定判決事實審言詞辯論前即已存在，反訴原告於確定判決後，更行主
    張情事變更，顯然違反判決確定後「一事不再理」之原則，應依民事訴訟法第二
    百四十九條第一項第七款之規定裁定駁回，其理甚明。
  (五)退步而言，縱認反訴原告起訴合法，然查，系爭工程在設計之初，曾進行海域水
    深測量，確定堤址水深並據以從事結構及斷面設計，即COK＋10至COK＋200沈箱
    安放段平均水深沈箱按放段海床面平均水深為負九公尺，因此在按放沈箱段有須
    施作基礎拋石二公尺之設計，而系爭工程於工程購領標單時，均檢附工程投標須
    知及注意事項，依投標須知第六條規定「主辦工程機關除情形特殊在招標工程內
    另有規定外，不舉行工地說明，投標廠商應參照工程位置圖自行前往勘查，並詳
    細閱覽招標文件及工程圖說，如有疑問，得在投標前要求主辦工程機關或其指定
    之機關說明，事後得標廠商不得異議。」，再徵諸工程合約施工說明書第三章總
    則第九條有關水深測量規定，反訴原告於開工後二十日內提出書面要求反訴被告
    會同作水深測量，逾該期限未提出書面要求，工程數量即以合約數量為準，爾後
    反訴原告不得異議。反訴原告既未於系爭工程得標前要求說明，復未於開工後二
    十日提出會測水深之要求，依前揭說明水深深度自應依合約數量為準，苟有未達
    約定深度而須清除淤砂，其費用應由反訴原告自行負擔，反訴原告不得托詞水深
    變化（淤砂清除費用並非合約範圍之內，亦經  鈞院八十五年度重訴字第一一九
    號確定判決所確認，參酌最高法院八十八年度臺上字第二二三○號判決要旨，就
    是項重要爭點似不得為相反之判斷），主張非屬合約範圍內之清除淤砂費用，遑
    論為增減給付之主張。
  (六)再者，主張民事訴訟法第三百九十七條第一項之前提須有法律行為之成立，經查
    ，就清除淤砂部分，並未於系爭合約中有所約定，為兩造所不爭執，換言之，即
    兩造就清除淤砂部分並未有法律行為之成立，從而法院即無增、減或變更給付之
    權限。且查，反訴原告為營利法人，承攬工程本有風險，盈虧自負，殊無因事前
    未做完整評估虧損賠錢，而強行索賠之理。
四、經查：
  (一)反訴原告前於八十五年九月二十六日，已就同一法律關係對反訴被告提起給付工
    程款之訴（八十五年度重訴字第一一九號），其訴訟標的已包含本件反訴之契約
    工程款與清除淤砂工程款二者，二者原因事實亦相同，應認係同一事件，反訴訴
    訟標的係前案訴訟標的效力所及。且民事訴訟法第三百九十七條第一項並非獨立
    請求權之基礎，仍應以民法上請求權為訴訟之基礎。
  (二)反訴原告雖以民事訴訟法第三百九十七條第一項情事變更原則為由，主張反訴原
    因事實與本訴並不相同，並非前案判決效力所及云云。然而，最高法院四十年台
    抗字第二一號裁判，則認為：「非常時期民事訴訟補充條例第二十條第二項所稱
    之情事變更，與復員後辦理民事訴訟補充條例第十二條所稱之情事變更，意義相
    同，『故情事變更發生于確定判決之事實審言詞辯論終結後者，即為該確定判決
    之既判力所不及』，司法院院字第二七五九號解釋所示，確認給付義務存在或命
    債務人給付之判決確定後，給付債務消滅前，情事變更，法院自得為增減之判決
    云云，自不因非常時期民事訴訟補充條例之廢止而影響其適用。」，反訴原告所
    主張情事變更事由均在八十六年二月二十五日前即發生，但反訴原告於八十五年
    度重訴字第一一九號給付工程款事件審理中，直至八十六年二月二十五日辯論終
    結時，均未主張情事變更原則，參酌上述最高法院裁判意旨，應認反訴原告此一
    攻擊方法已為前案判決所遮斷，反訴訴訟標的為該案判決效力所及。
五、反訴原告就同一法律關係提起本件之訴，依民事訴訟法二百四十九條第一項第七
    款規定，本件反訴不合法，應予駁回。其假執行之聲請亦失所依據，應予駁回。
六、依民事訴訟法第二百四十九條第一項第七款、第九十五條、第七十八條，裁定如
    主文。
中      華      民      國    八十九    年      九      月    二十一    日
                                    臺灣花蓮地方法院民事庭
~B法      官  吳燁山
右正本証明與原本無異。
如對本裁定不服，應於送達後十日內，向本院提出抗告狀（應抄附繕本）。
~B法院書記官  連玫馨
中      華      民      國    八十九    年      九      月    二十二    日


司法院資訊處製作；財團法人民間司法改革基金會備份。
